# Explorative Analyse

## Daten einlesen
```{r input, echo = TRUE}
df <- read.table('../data/03-1_aeh(m).txt', header = T)

str(df)

<<<<<<< HEAD
head(df, n = 10)
tail(df, n = 3)
head(df)
tail(df)

=======
head(df)
tail(df, n = 3)
>>>>>>> 408f67c7a9f66d3846fb1e478bf2930b17279dbb
```

## Klassenbildung

Sturges' Formel
$$
k = \log_2 n + 1
$$

<<<<<<< HEAD
## H√§ufigkeitsverteilungen
```{r table, echo=TRUE}
=======
## H√§ufigkeistverteilungen
```{r table, echo = T}
>>>>>>> 408f67c7a9f66d3846fb1e478bf2930b17279dbb
head(df$FILLER)

attach(df)
str(FILLER)

<<<<<<< HEAD
table(FILLER) #Absolute Darstellung (Absolute H‰ufigkeiten)

table(FILLER) / length(FILLER) #Relative Darstellung (Relative H‰ufigkeiten)

#prop.table(FILLER)
=======
table(FILLER)

table(FILLER) / length(FILLER)

prop.table(table(FILLER))
>>>>>>> 408f67c7a9f66d3846fb1e478bf2930b17279dbb

cumsum(table(FILLER))
```

<<<<<<< HEAD
## Kuchendiagramme
```{r piechart, echo=TRUE}
pie(table(FILLER))

```

## Balkendiagramme
```{r barplot, echo=TRUE}
barplot(table(FILLER))
barplot(table(FILLER), 
        main = 'Unser Balkendiagram',
        # ylim,
        # xlim,
        col = c('red','green','blue'),
        names.arg = c('Aeh','Aehm','Volle Stille')
=======

## Kuchendiagramme

```{r piechart, echo = TRUE}
pie(table(FILLER))
```


## Balkendiagramme

```{r barplot, echo = T}
barplot(table(FILLER))
barplot(table(FILLER),
        main = 'Unser Balkendiagramm',
        # ylim
        # xlim
        col = c('red', 'green', 'blue'),
        names.arg = c('Aeh', 'Aehm', 'Volle Stille')
>>>>>>> 408f67c7a9f66d3846fb1e478bf2930b17279dbb
        )

```


## Histogramme
<<<<<<< HEAD
```{r hist, echo=TRUE}
hist(LAENGE, breaks = c(200, 350, 800, 1600))

```


=======
```{r hist, echo = T} 
hist(LAENGE, breaks = c(200,350, 800, 1600))
```

>>>>>>> 408f67c7a9f66d3846fb1e478bf2930b17279dbb
## Hausaufgabe

* Ein Dataframe mit Wortl√§ngen und jeweiligen Wortformen aus einer XML-Datei erstellen.
* Eine gruppierte Datenreihe aus den rohen Daten konstruieren, die die Frequenzen ber√ºcksichtigt
<<<<<<< HEAD
  (welcher Datentyp ist das?). => typeof(), class()
  
* Diese H√§ufigkeitsverteilung mit einem Histogramm und einem Balkendiagramm darstellen. (grenze bei h‰ufigkeiten bei synsemantika und autosemantika)
* Ein Balkendiagramm mit der Bibliothek `ggplot2` mit denselben Daten erstellen (oder mindestens versuchen).
ggplot2.org
=======
  (welcher Datentyp ist das?).
* Diese H√§ufigkeitsverteilung mit einem Histogramm und einem Balkendiagramm darstellen.
* Ein Balkendiagramm mit der Bibliothek `ggplot2` mit denselben Daten erstellen (oder mindestens versuchen).
>>>>>>> 408f67c7a9f66d3846fb1e478bf2930b17279dbb
