# Arbeit mit Daten

## Vektoren
<<<<<<< HEAD
```{r echo=TRUE}
=======

* Vektoren anlegen
```{r echo = TRUE}
>>>>>>> 0a98ed89336763c52af240f15d14b508b82d0886
v1 <- 1
v1
v2 <- 1:150
v2
<<<<<<< HEAD
v3 <- c('a','b','c','d','e','z')
v3
```

* Vektortyp ¸berpr¸fen
```{r echo=TRUE}
typeof(v2)
typeof(v3)
```

* Sequenzen generieren
```{r echo=TRUE}
seq(1, 11, 2) # Kommentar
```


=======
v3 <- c('a', 'b', 'c', 'd', 'e', 'z')
v3
```

* Vektortyp √ºberpr√ºfen
```{r echo = TRUE}
typeof(v2)
typeof(v3)
```
* Sequenzen generieren
```{r echo = TRUE}
seq(1, 11, 2) # Kommentar
```

>>>>>>> 0a98ed89336763c52af240f15d14b508b82d0886
```{r}

```

<<<<<<< HEAD

=======
>>>>>>> 0a98ed89336763c52af240f15d14b508b82d0886
```{r}

```

<<<<<<< HEAD
## DataFrames

    Wortart   TokenFrequenz   TypenFrequenz Klasse
    ADJ       421             271           offen
    ADV       337             103           offen
    N         1311            735           offen
    KONJ      458             18            geschlossen
    PRAEP     455             37            geschlossen


* Vektoren anlegen
```{r echo=TRUE}
Wortart <- c('ADJ','ADV', 'N', 'KONJ','PRAEP') #Tagset
Wortart

TokenFrequenz <- c(421,337,1311,458,455)
TypenFrequenz <- c(271,103,735,18,37)
Klasse <- c('offen','offen','offen','geschlossen','geschlossen')
=======

## DataFrames

    Wortart   TokenFrequenz   TypenFrequenz	Klasse
    ADJ	      421		          271		        offen
    ADV       337		          103		        offen
    N	        1411	          735		        offen
    KONJ      458		          18		        geschlossen
    PRAEP     455		          37		        geschlossen


* Vektoren anglegen
```{r echo = TRUE}
Wortart <- c('ADJ', 'ADV', 'N', 'KONJ', 'PRAEP')
Wortart

TokenFrequenz <- c(421, 337, 1311, 458, 455)
TypenFrequenz <- c(271, 103,735,  18, 37)
Klasse <- c('offen', 'offen', 'offen', 'geschlossen',
            'geschlossen')
>>>>>>> 0a98ed89336763c52af240f15d14b508b82d0886

```

* Vektoren verbinden
<<<<<<< HEAD
```{r echo=TRUE}

df1 <- data.frame(Wortart,TokenFrequenz,TypenFrequenz,Klasse)
=======
```{r echo = TRUE}

df1 <- data.frame(Wortart, TokenFrequenz, TypenFrequenz,
                  Klasse)
>>>>>>> 0a98ed89336763c52af240f15d14b508b82d0886
df1

typeof(df1)
class(df1)
<<<<<<< HEAD

```

* DataFrames speichern
```{r echo=TRUE}
write.table(df1, file = "df1.csv", sep = "\t") # (Dataframe, In Datei x speichern, \t mit Tab trennen)

```


*DataFrames einlesen
```{r}
df2 <- read.table(file = 'df1.csv')
=======
```

* Dataframes speicher
```{r echo = TRUE}
write.table(df1, file = 'df1.csv', sep = '\t')
```
* Dataframes einlesen
```{r echo = TRUE}
df2 <-  read.table(file = 'df1.csv')
>>>>>>> 0a98ed89336763c52af240f15d14b508b82d0886
df2
```


<<<<<<< HEAD

## Sortierung und Selektion
* Elemente des DataFrames ansprechen
=======
## Sortierung und Selektion
* Elemente des Dataframes ansprechen
>>>>>>> 0a98ed89336763c52af240f15d14b508b82d0886
```{r}
str(df1)

is.vector(df1$TokenFrequenz)
df1[1, 2]

df1[1:3, 2]
<<<<<<< HEAD

df1[ , 3]

```


* Logische Abfragen
```{r}
df1$Klasse == 'offen'
df1[df1$Klasse == 'offen', ]

```

* Logische Abfrage mit mehreren Bedingungen
```{r echo=TRUE}
df1[df1$Klasse == 'offen', ][df1$TokenFrequenz < 500, ]

```


=======
df1[ , 3]
```

* Logische Abfragen
```{r echo = TRUE}
df1$Klasse == 'offen'
df1[df1$Klasse == 'offen', ]
```

* Logische Abfragen mit mehreren Bedingugen
```{r echo = TRUE}
df1[df1$Klasse == 'offen', ][df1$TokenFrequenz < 500, ]
```

>>>>>>> 0a98ed89336763c52af240f15d14b508b82d0886
## Hausaufgabe
* Daten herunterladen und im richtigen Verzeichnis ablegen:
  http://tinyurl.com/r-Session03-data

<<<<<<< HEAD
* neue Datei anlegen

=======
>>>>>>> 0a98ed89336763c52af240f15d14b508b82d0886
* Daten als ein DataFrame einlesen

* Durchschnittliche Pausenl√§nge bei M√§nnern berechnen

<<<<<<< HEAD
* Die k√ºrzeste und die l√§nste Pause identifizieren (Fallnummer angeben) (Vektor mit Pausenl‰nge finden)

* √úberpr√ºfen, ob es stimmt, dass Frauen im Dialog eher Schweigepausen machen.table()
=======
* Die k√ºrzeste und die l√§nste Pause identifizieren (Fallnummer angeben)

* √úberpr√ºfen, ob es stimmt, dass Frauen im Dialog eher Schweigepausen machen. table()
>>>>>>> 0a98ed89336763c52af240f15d14b508b82d0886
