# HA7

## Aufgabenstellungen

* Wortlängen in Buchstaben für einen deutschen Wikipedia-Text berechnen;
readlines() und split() schreibt in Vektor
* Deskriptive Analyse der Wortlängen vornehmen;
Mittelwerte, usw....
* die Häufigkeitsverteilung in Form eines Histogramms darstellen;
* die Häufigkeitsverteilung in Form eines Balkendiagramms mit der Differenzierung nach der Wortart darstellen.
Wortarten innerhalb d. Frequenzbalkens (..parameter "besides" = F, Wortarten mit Treetagger (downloaden))

# Wikipedia-Text einlesen und in einen Vektor schreiben
```{r}
#readLines mit UTF-8
txt_lines <- readLines('../data/Pinguine_Wiki.txt', encoding = 'UTF-8')
head(txt_lines)

#Lines bei Leerzeichen splitten
txt_lines_words <- strsplit(txt_lines, "\\W")
head(txt_lines_words)

#Vektor mit einzelnen Wörtern erstellen
words <- c()
for(i in 1:length(txt_lines_words))
    {
    words <- append(words, txt_lines_words [[i]])
    }
head(words)

words_length <- nchar(words)
head(words_length)

#Dataframe mit Wörtern und deren Länge erstellen + Leerzeichen herausfiltern
df_txt <- data.frame(words,words_length)
df_words <- df_txt[df_txt$words_length > 0,]
head(df_words)
  
```

# Deskriptive Analyse der Wortlängen
```{r}
summary(df_words)
mean(df_words$words_length)
median(df_words$words_length)
```

# Häufigkeitsverteilung
```{r}
# Histogram
hist(df_words$words_length,
     breaks=28,
     main="Histogramm der Wortlänge",
     ylab="Frequenz",
     xlab="Wortlänge",
     col=grey)

# Balkendiagramm nach Wortarten differenziert
#boxplot()


```


